臺灣臺中地方法院交通事件裁定　　　　99年度交聲字第4409號
原處分機關　交通部公路總局臺中區監理所
異議人即
受處分人　　藍美文
上列受處分人因違反道路交通管理處罰條例案件，對於交通部公
路總局臺中區監理所於民國99年11月11日所為之處分（原處分案
號:中監違字第裁60-Z8B019028號裁決書）聲明異議，本院裁定
如下:
  主    文
異議駁回。
    理  由
一、原處分機關略以:異議人即受處分人藍美文駕駛之車牌號碼
    7106-VV號租賃小客車，於民國99年10月20日11時28分許，
    行經限速時速110公里之國道三號高速公路南下308.4公里處
    ，以時速124公里之超速速度行駛，經內政部警政署國道公
    路警察局第八警察隊白河分隊員警攔停舉發以「經雷射槍測
    定行速為124公里，限速110公里，超速14公里（測距232.1
    公尺）」違規。嗣本所遂於99年11月11日以中監違字第裁
    60-Z8B019028號裁決書，爰依道路交通管理處罰條例第33條
    第1項第1款，處罰鍰3,000元，並依同條例第63條第1項第1
    款（原處分漏載第1款），記違規點數1點。
二、異議意旨略以:伊當天行駛於國道高速公路時，即全程設定
    行車時速為110公里，竟遭警以雷射測速槍測速124公里，且
    當時為警攔停告知超速，警員回以該款測速槍無法顯示時間
    及日期，故伊強烈質疑雷射測速槍是測到同時間行進的其他
    車輛，據此聲明異議云云。
三、按汽車行駛於高速公路、快速公路及設站管制之道路，不遵
    使用限制、禁止、行車管制及管理事項之管制規則而有行車
    速度超過規定之最高速限或低於規定之最低速限者，處汽車
    駕駛人3,000元以上6,000元以下罰鍰；並記汽車駕駛人違規
    點數1點，道路交通管理處罰條例第33條第1項第1款、第63
    條第1項第1款分別定有明文。
四、經查:
(一)受處分人雖否認違規，並以前詞置辯，惟受處分人駕駛上開
    租賃自小客車於前揭時、地之超速違規情事，業據證人即原
    舉發員警林裕崇到庭具結證稱:「（本件受處分人藍美文當
    時在99年10月20日上午11時28分許在國道三號南下308.4公
    里執行測速槍測速之人員為何?）是我。…（當時你執行測
    速槍測速時，如何認定7106-VV自小客車有超速124公里?
    ）當時在308.4公里南下，我們的測速槍有一個瞄準鏡的內
    紅點，可以瞄準我們要測速車輛，當時該處就僅有受處分人
    之自小客車行經該處，我就用測速槍瞄準他的車子，結果出
    現的速度就是124公里，當時並無其他車輛經過相同之地點
    。（你可以確定當時你所持用之測速槍在測速7106-VV自小
    客車時，並無其他車輛併行並測到其他車輛之速度嗎?）我
    可以確定我就是測到7106-VV自小客車超速。（你測到
    7106-VV 自小客車超速後，你如何處置?）我就請證人潘文
    隆開啟警車之警示燈，我就用紅色旗子示意該小客車停車，
    而該小客車即停車在我們警察前方，受處分人藍美文下車後
    ，我就拿測速槍給受處分人藍美文看，給他看測速槍所顯示
    之速度即是124公里，還有我當時施測時我的距離及受測車
    輛之距離，距離為232.1公尺，受處分人就說他沒有超速，
    並且說他的車子有定速，但是我沒有辦法看到他車子的設定
    是如何，並說他要看超速的照片，我說我們的機器是非照相
    式的測速器，沒有照片，受處分人藍美文並要求我要提供測
    速的時間，但是我說測速槍上並沒有顯示時間，當時受處分
    人一直質疑我測速槍內之速度是上一張舉發單的速度，我也
    有拿我本次對受處分人測速前一次測速所舉發5568-KN之舉
    發單給他看，該輛車輛測速是130公里，但是受處分人藍美
    文就一直要跟我要照片，我可以提出受處分人及前一次該輛
    車輛之測速違規電腦系統資料給法院參考，後來就由證人潘
    文隆開單舉發。…（今日提出之5568-KN於國道南下308.4公
    里所舉發測速之時間為何?）有的，上面有顯示是99年10月
    20 日11時17分。（你於99年10月20日11時17分至11點28分
    間，是否有對其他非受處分人所駕駛之7106-VV自小客車以
    測速槍施測?）有施測其他車輛，但是都沒有超速，所以都
    沒有攔停。」等語（見本院100年1月5日訊問筆錄）綦詳。
    又觀諸前揭證言，舉發警員以雷射測速槍施測當時，僅有受
    處分所駕駛之租賃小客車行經該處，益徵舉發警員於使用
    本件雷射測速槍測定行車速度結果，應無誤測他車之可能。
    再查警員林裕崇係執勤員警，其與受處分人間互不相識，目
    睹及舉發受處分人之上開違規情事，衡情應無涉詞攀誣、或
    虛構違規事實以陷害受處分人之理，且據其上揭說明，警員
    林裕崇本人親身見聞受處分人所駕駛租賃自小客車超速行駛
    之事實，對事實最為明瞭，其就整個舉發經過描述具體、清
    楚，且舉發過程描述亦與庭呈錄音光碟勘驗之結果相符。
(二)另參以本件執勤員警所使用之雷射槍測速器，屬於非照相式
    規格，業經經濟部標準檢驗局於99年6月21日檢定合格，有
    效期限至100年6月30日，有內政部警政署國道公路警察局第
    八警察隊99年11月5日公警八交字第0990871357號函及經濟
    部標準檢驗局雷達測速儀檢定合格證書在卷可稽，是受處分
    人於上開時地為警測得超速行駛時，該測速儀器尚在檢定合
    格有效期限內，且因該雷射測速儀經舉發警員鎖定受處分人
    車輛後，方予以測速，而無錯認之情形，已如前述，故該雷
    射測速儀之準確性及正確性當值信賴，依該測速儀所顯示之
    受處分人超速違規事實，堪以認定。則受處分人所辯其設定
    定速110公里未超速云云，即非可採。
(三)至於受處分人雖爭執員警持用之雷射測速器僅能顯示時間、
    車速，無法顯示車號或有錄影、拍照之功能云云。惟按舉發
    機關對於行為人違反行政法上義務之行為，應負有舉證之責
    任，警察機關舉發交通違規，為消弭可能之爭議，固宜在現
    實之科技、經費、現場環境等條件下，盡可能採取最完善之
    採證設備，惟囿於經費舉發機關選擇使用不具拍照或錄影等
    紀錄功能之手持式雷射測速器進行舉發，亦非法所不許。況
    本件業經舉發警員攔車稽查行為人後，將雷射測速槍顯示之
    車速數據提供予被舉發人觀看，據以簽發舉發通知單，並記
    錄駕駛人之年籍資料等情，有前開函文及舉發警員到庭具結
    證詞在卷可佐。是前開科學儀器數據結果，經與其他證據相
    互印證，自得作為認定受處分人超速行駛違規行為之判斷。
    是綜合上開事證，受處分人違規事實已屬明確，受處分人前
    揭所辯，委不足採。
五、綜上所述，本件受處分人確有駕駛租賃小客車行駛高速公路
    ，行車速度超過規定之最高速限未滿20公里之違規。原處分
    機關依道路交通管理處罰條例第33條第1項第1款及違反道路
    交通管理事件統一裁罰基準表規定，裁處受處分人罰鍰
    3,000 元，並依同條例第63條第1項第1款規定記違規點數1
    點，於法並無違誤。本件聲明異議為無理由，應予駁回。
六、據上論斷，應依道路交通管理處罰條例第87條第2項，道路
    交通事件處理辦法第18條，裁定如主文。
中    華    民    國    100    年    1    月    19    日
                  交通法庭   法  官  劉邦繡
以上正本證明與原本無異。
如不服本裁定，應於送達後五日內，向本院提出抗告狀。(應附
繕本)
                             書記官  蕭榮峰
中    華    民    國    100    年    1    月    19    日